Minutes et répertoires du notaire Antoine BOURNET-VERRON, 22 mars 1834 - 9 juin 1869 (étude XI)
Archives nationales
- Minutes de Antoine BOURNET-VERRON, janvier 1834 - 30 juin 1869; MC/ET/XI/1021 - MC/ET/XI/1244
  - Minutes. 1864, mai - 1864, juillet, mai 1864 - juillet 1864; MC/ET/XI/1206
    - Quittance par Jeanne Charlotte Angélique Marron, demeurant 19, rue Montaigne, épouse de Camille Désiré Silvy, à Joseph Virgile Fourier, banquier, demeurant à Clamecy (Nièvre), concernant la succession de son fils., 15 juin 1864; MC/ET/XI/1206
      De l'image fixe à l'image animée (1820-1910), documents du Minutier central des notaires de Paris relatifs à l'histoire des photographes et de la photographie, par Marc Durand, Paris, Archives nationales, 2015, notice n° 4551 (version dématérialisée de l'instrument de recherche, les notices biographiques et compléments de descriptions d'actes ne se trouvent que sur la version papier de l'ouvrage, voir contexte dans le Plan d’orientation général - Notaires de Paris, guides thématiques du Minutier).
      Montaigne (rue); Clamecy (Nièvre); Silvy, Camille Désiré; Marron, Jeanne Charlotte Angélique; Fourier, Joseph Virgile
  - Minutes. 1864, août, août 1864; MC/ET/XI/1207
  - Minutes. 1864, septembre - 1864, octobre, septembre 1864 - octobre 1864; MC/ET/XI/1208
    - Dépôt de procuration par Louis François Hébert, ancien notaire, passé par Camille Désiré Silvy, chef d'escadron d'artillerie en retraite, demeurant à Chaon (Loir-et-Cher) pour gérer et administrer la succession de Jeanne Charlotte Angélique Marron, son épouse., 6 septembre 1864; MC/ET/XI/1208
      De l'image fixe à l'image animée (1820-1910), documents du Minutier central des notaires de Paris relatifs à l'histoire des photographes et de la photographie, par Marc Durand, Paris, Archives nationales, 2015, notice n° 4552 (version dématérialisée de l'instrument de recherche, les notices biographiques et compléments de descriptions d'actes ne se trouvent que sur la version papier de l'ouvrage, voir contexte dans le Plan d’orientation général - Notaires de Paris, guides thématiques du Minutier).
      Chaon (Loir-et-Cher); Hébert, Louis François; Silvy, Camille Désiré; Marron, Jeanne Charlotte Angélique
  - Minutes. 1864, novembre - 1864, décembre, novembre 1864 - décembre 1864; MC/ET/XI/1209
    - Inventaire après décès de Jeanne Charlotte Angélique Marron, dressé entre le 7 novembre 1864 et le 23 janvier 1865, dans un appartement au quatrième étage d'une maison située 19, rue Montaigne, où la défunte était domiciliée elle-même morte, le 30 juillet 1864 à Caen (Calvados) à la requête de son mari, Camille Désiré Silvy, chef d'escadron d'artillerie, domicilié même adresse mais, demeurant à Chaon (Loir-et-Cher) représenté par Louis François Hébert et des trois enfants de la défunte issus de son premier mariage, Caroline Rivoiron, épouse Méja, Émile Aimé Cécile et Barthélemy Albert Rivoiron. (35 f.)., MC/ET/XI/1209
      De l'image fixe à l'image animée (1820-1910), documents du Minutier central des notaires de Paris relatifs à l'histoire des photographes et de la photographie, par Marc Durand, Paris, Archives nationales, 2015, notice n° 4553 (version dématérialisée de l'instrument de recherche, les notices biographiques et compléments de descriptions d'actes ne se trouvent que sur la version papier de l'ouvrage, voir contexte dans le Plan d’orientation général - Notaires de Paris, guides thématiques du Minutier).
      Montaigne (rue); Caen (Calvados); Chaon (Loir-et-Cher); Hébert, Louis François; Silvy, Camille Désiré; Marron, Jeanne Charlotte Angélique; Rivoiron, Caroline; Rivoiron, Émile Aimé Cécile; Rivoiron, Barthélemy Albert; Méja, épouse: voir à Rivoiron, Caroline
  - Minutes. 1865, janvier - 1865, mars, janvier 1865 - mars 1865; MC/ET/XI/1210
  - Minutes. 1865, avril - 1865, mai, avril 1865 - mai 1865; MC/ET/XI/1211
  - Minutes. 1865, juin - 1865, août, juin 1865 - août 1865; MC/ET/XI/1212
  - Minutes. 1865, septembre - 1865, octobre, septembre 1865 - octobre 1865; MC/ET/XI/1213
  - Minutes. 1865, novembre - 1865, décembre, novembre 1865 - décembre 1865; MC/ET/XI/1214
  - Minutes. 1866, janvier - 1866, février, janvier 1866 - février 1866; MC/ET/XI/1215
  - Minutes. 1866, mars, mars 1866; MC/ET/XI/1216
  - Minutes. 1866, avril - 1866, mai, avril 1866 - mai 1866; MC/ET/XI/1217
  - Minutes. 1866, juin - 1866, juillet, juin 1866 - juillet 1866; MC/ET/XI/1218
  - Minutes. 1866, août, août 1866; MC/ET/XI/1219
  - Minutes. 1866, septembre, septembre 1866; MC/ET/XI/1220
  - Minutes. 1866, octobre, octobre 1866; MC/ET/XI/1221
  - Minutes. 1866, novembre - 1866, décembre, novembre 1866 - décembre 1866; MC/ET/XI/1222
  - Minutes. 1867, janvier - 1867, février, janvier 1867 - février 1867; MC/ET/XI/1223
  - Minutes. 1867, mars, mars 1867; MC/ET/XI/1224
  - Minutes. 1867, avril, avril 1867; MC/ET/XI/1225
  - Minutes. 1867, mai - 1867, juin, mai 1867 - juin 1867; MC/ET/XI/1226
  - Minutes. 1867, juillet, juillet 1867; MC/ET/XI/1227
  - Minutes. 1867, août - 1867, septembre, août 1867 - septembre 1867; MC/ET/XI/1228
  - Minutes. 1867, octobre, octobre 1867; MC/ET/XI/1229
  - Minutes. 1867, novembre - 1867, décembre, novembre 1867 - décembre 1867; MC/ET/XI/1230
    - Contrat de mariage sous le régime de la communauté de biens entre César Eugène Villette, propriétaire, photographe, demeurant 40, des Saints-Pères, et Delphine Élisabeth Marmion, rentière, demeurant même adresse. Mariage à la mairie du 7e arrondissement de Paris., 23 décembre 1867; MC/ET/XI/1230
      1868, 22 janvier Dépôt des pièces de publication.
      De l'image fixe à l'image animée (1820-1910), documents du Minutier central des notaires de Paris relatifs à l'histoire des photographes et de la photographie, par Marc Durand, Paris, Archives nationales, 2015, notice n° 4954 (version dématérialisée de l'instrument de recherche, les notices biographiques et compléments de descriptions d'actes ne se trouvent que sur la version papier de l'ouvrage, voir contexte dans le Plan d’orientation général - Notaires de Paris, guides thématiques du Minutier).
      Saints-Pères (rue des); Villette, César Eugène; Marmion, Delphine Élisabeth
  - Minutes. 1868, janvier, janvier 1868; MC/ET/XI/1231
  - Minutes. 1868, février, février 1868; MC/ET/XI/1232
  - Minutes. 1868, mars, mars 1868; MC/ET/XI/1233
  - Minutes. 1868, avril, avril 1868; MC/ET/XI/1234
  - Minutes. 1868, mai - 1868, juin, mai 1868 - juin 1868; MC/ET/XI/1235
  - Minutes. 1868, juillet - 1868, août, juillet 1868 - août 1868; MC/ET/XI/1236
  - Minutes. 1868, septembre - 1868, octobre, septembre 1868 - octobre 1868; MC/ET/XI/1237
  - Minutes. 1868, novembre, novembre 1868; MC/ET/XI/1238
  - Minutes. 1868, décembre, décembre 1868; MC/ET/XI/1239
  - Minutes. 1869, janvier, janvier 1869; MC/ET/XI/1240
  - Minutes. 1869, février, février 1869; MC/ET/XI/1241
  - Minutes. 1869, mars, mars 1869; MC/ET/XI/1242
  - Minutes. 1869, avril - mai, avril - mai 1869; MC/ET/XI/1243
    1869, 1er avril: actes passés par devant Antoine Bournet-Verron.
    1869, 9 avril à 31 mai: actes passés par devant Benjamin-Alfred Prestat, notaire substituant d'Antoine Bournet-Verron.
  - Minutes. 1869, juin, juin 1869; MC/ET/XI/1244
    1869, 1er au 9 juin: actes passés par-devant Benjamin-Alfred Prestat, notaire substituant d'Antoine Bournet-Verron. 1869, 10 au 30 juin: actes passés par-devant Charles-Antoine-Paul-Elie Bournet de Verron.
- Répertoire(s) de Antoine BOURNET-VERRON, 24 août 1830 - 24 novembre 1875; MC/RE/XI/20 - MC/RE/XI/28
  - Répertoire. 1830, 24 août - 1834, 22 octobre, 24 août 1830 - 22 octobre 1834; MC/RE/XI/20
    Répertoire des notaires Augustin-Jules Guyot (24 août 1830-21 mars 1834), Antoine Bournet-Verron (22 mars 1834-22 octobre 1834).
    Informations concernant le classement et la cotation:
    Le niveau inférieur de description, quand il existe, correspond aux mentions d'actes contenues dans le répertoire. Parmi celles-ci, certaines peuvent y être décrites, de manière plus ou moins détaillée. Pour consulter l'acte proprement dit, il convient de rechercher la cote au niveau des articles (registre ou liasse) des minutes du notaire (cote de type 'MC/ET').
    - Inventaire après décès de Frédérique-Caroline Jovin de Rosenberg, épouse séparée quand aux biens de Marie Georges, le 10 octobre 1830., 21 octobre 1830
      MC/RE/XI/20
      Informations concernant le classement et la cotation du document:
      Attention: la cote de répertoire (de type 'MC/RE') ne permet pas de consulter la minute de l'acte. ll convient de rechercher la cote de la minute (de type 'MC/ET') au niveau des articles (registre ou liasse) de minutes du notaire.
      L'accès aux images numérisées des pages du répertoire se fait au niveau de description supérieur (' Répertoire du notaire '), rubrique ' Consulter les archives numérisées associées'.
      Base Miriad 2 des inventaires après décès, 1801-1850, par Thierry Boudignon, avec le concours de Marie-France Nivet et du personnel du Minutier central, 1995-2012 (base de données migrée: voir contexte dans le Plan d’orientation général - Notaires de Paris, guides thématiques du Minutier).
      inventaire après décès; Jovin de Rosenberg, Frédérique-Caroline; Georges, Marie
    - Inventaire après décès de André-Jacques Jacquot, le 27 octobre 1830., 5 novembre 1830
      inventaire après décès; Jacquot, André-Jacques
    - Inventaire après décès de Calame-Renée-Véronique Crubrerge Normand, épouse de Simon-Pierre Faron, rue du Four Saint-Honoré., 24 novembre 1830
      inventaire après décès; Four-Saint-Honoré (rue du); Crubrerge Normand, Calame-Reine-Véronique
    - Inventaire après décès de Mr le comte Barthélémy-François Rolland de Chambaudoin, rue du Helder, n° 5., 5 janvier 1831
      inventaire après décès; Helder (rue du); Rolland de Chambaudoin, Barthélémy-François
    - Inventaire après décès de François baron de Goguelat, quai Voltaire, n° 21 bis, le 3 février 1831., 24 mars 1831
      inventaire après décès; Voltaire (quai); Goguelat (baron de), François
    - Inventaire après décès de Marianne-Rosalie Camus, épouse de Claude-François Cadot., 12 avril 1831
      inventaire après décès; Camus, Marianne-Rosalie; Cadot, Claude-François
    - Inventaire après décès de Antoine-Pierre Richard, rue Saint-Denis, n° 240 et n° 242, constaté le 8 février 1831., 13 avril 1831
      inventaire après décès; Saint-Denis (rue); Richard, Antoine-Pierre
    - Inventaire de la succession d'André Coquille, décédé le 20 mars 1831., 14 avril 1831
      inventaire; partage; Coquille, André
    - Inventaire après succession de Augustin-Charles-Sauveur Lecorbeiller, le 26 avril 1831, rue Saint-Jacques, n° 340., 17 avril 1831
      inventaire; partage; Saint-Jacques (rue); Lecorbeiller, Augustin-Charles-Sauveur
    - Inventaire après décès de Adélaïde Rémond de Montmort, veuve de Dominique-Victor Mony, à Painpolais, canton de Genève, le 29 avril 1831., 11 août 1831
      inventaire après décès; Genève (Suisse); Rémond de Montmort, Adélaïde; Mony, Dominique-Victor
    - Inventaire après décès de François Rabit, au château de Meudon, le 4 juillet 1831., 29 août 1831
      inventaire après décès; Meudon (Hauts-de-Seine, château de); Rabit, François
    - Inventaire après décès de Nicolas Boulet, polisseur d'acier, rue de la Feronnerie, n° 2, décédé le 29 juillet 1831., 12 septembre 1831
      inventaire après décès; Ferronnerie (rue de la); Boulet, Nicolas
    - Inventaire après décès de Marie-Madeleine Dreux, épouse de Jean-François Mauger, marchand de vins, à Vaugirard, rue de l'Ecole, n° 2, le 15 août 1831., 23 septembre 1831
      inventaire après décès; Ecole (rue de l'); Vaugirard (ancienne commune); Dreux, Marie-Madeleine; Mauger, Jean-François; commerçant
    - Inventaire après décès de Etienne Painparé, entrepreneur de bâtiments, rue des Moineaux, n° 5, le 17 novembre 1832., 11 janvier 1832
      inventaire après décès; Moineaux (rue des); Painparé, Etienne; chef d'entreprise
    - Inventaire après décès de Claude-Simon Dufour, propriétaire, rue des Moulins, n° 10, le 23 janvier 1832., 28 janvier 1832
      inventaire après décès; Moulins (rue des); Dufour, Claude-Simon
    - Inventaire après décès de Sophie-Adélaïde Jannon, épouse de Jean-Marie Martin, marchand épicier, rue Dauphin, n° 26, le 15 février 1832., 28 février 1832
      inventaire après décès; Dauphin (rue du); Jannon, Sophie-Adélaïde; Martin, Jean-Martin; commerçant
    - Inventaire après décès de Julie Mullier,épouse de Louis-Lazare-François Givelet, marchand de fourrures, rue Saint-Honoré, n° 159, à Passy, le 17 septembre 1832., 2 mars 1832
      inventaire après décès; Saint-Honoré (rue); Passy (ancienne commune); Mullier, Julie; Givelet, Louis-Lazare-François; fourreur
    - Inventaire après décès de Marie-Marguerite Laborier, rentière, veuve de Marie-Jean-Baptiste Poncet, rue Godot de Mauroy, n° 22, le 11 mars 1832., 20 mars 1832
      inventaire après décès; Godot-de-Mauroy (rue); Laborier, Marie-Marguerite; Poncet, Marie-Jean-Baptiste
    - Inventaire après décès de Geneviève-Elisabeth Lelièvre, rue des Rosiers, n° 26, le 6 juin 1832., 27 mars 1832
      inventaire après décès; Rosiers (rue des); Lelièvre, Geneviève-Elisabeth
    - Inventaire après décès de Anne Thomas, veuve de Daniel Tournier, rue du Cadran, n° 39, le 9 décembre 1831., 16 avril 1832
      inventaire après décès; Cadran (rue du); Thomas, Anne; Tournier, Daniel
    - Inventaire après décès de Catherine Pelletier, veuve de Barthélémy-Nicolas Letellier, rue des Ecouffes, n° 15, le 13 avril 1832., 21 avril 1832
      inventaire après décès; Ecouffes (rue des); Pelletier, Catherine; Letellier, Barthélémy-Nicolas
    - Inventaire après décès de Catherine-Julienne Finet, rue du Bac, n° 53, le 6 avril 1832., 5 mai 1832
      inventaire après décès; Bac (rue du); Finet, Catherine-Julienne
    - Inventaire après décès de Marguerite-Clotilde Miné, épouse de Pierre-Charles-Edouard Martin, marbrier, rue de Ménilmontant, n° 34, le 28 octobre 1830., 24 mai 1832
      inventaire après décès; Ménilmontant (rue de); Miné, Marguerite-Clotilde; Martin, Pierre-Charles-Edouard; tailleur de pierre
    - Inventaire après décès de Anne-Geneviève Denise, épouse de Pierre-André Duval, rue Neuve Saint-Merry, n° 45, le 8 avril 1832., 18 juin 1832
      inventaire après décès; Neuve-Saint-Merri (rue); Denise, Anne-Geneviève; Duval, Pierre-André
    - Inventaire après décès de Marguerite-Sophie Ewig, veuve de François-Alexandre Genson, à Houdan, le 19 juin 1832., 5 juillet 1832
      inventaire après décès; Houdan (Yvelines); Ewig, Marguerite-Sophie; Genson, François-Alexandre
    - Inventaire après décès de Madeleine-Catherine Naudin, veuve de Jean-Michel Foillart, le 25 mai 1832, rue Montmartre, n° 137., 9 juillet 1832
      inventaire après décès; Montmartre (rue); Naudin, Madeleine-Catherine; Foillart, Jean-Michel
    - Inventaire après décès de Jacques-François-Christophe Jourdain, place du Chevalier Duguet, n° 5., 10 juillet 1832
      inventaire après décès; Chevalier-du-Guet (rue du); Jourdain, Jacques-François-Christophe
    - Inventaire après décès de Martin-Modeste Lavigne, et de Jeanne Desenclos, son épouse, rue Saint-Christophe, n° 8, le 28 avril et le 10 juillet 1832., 19 juillet 1832
      inventaire après décès; Saint-Christophe (rue); Lavigne, Martin-Modeste; Desenclos, Jeanne
    - Inventaire après décès de Jeanne-Agathe Chrétien, veuve en 1ères noces de Mr Gillet, et veuve en 2èmes noces de François Voisin, place du Louvre, n° 12., 14 août 1832
      inventaire après décès; Louvre (place du); Chrétien, Jeanne-Agathe; Voisin, François
    - Inventaire après décès de Jean-Barthélémy Grandjean, rue Saint-Honoré, n° 149., 12 septembre 1832
      inventaire après décès; Saint-Honoré (rue); Grandjean, Jean-Barthélémy
    - Inventaire après décès de Marie-Charlotte Berru, veuve en 1ères noces de Alexandre-Pierre Ravelet, et épouse en 2èmes noces de Jean Swerts, marchand tailleur, rue Thévenot, n° 28, le 25 septembre 1832., 5 novembre 1832
      inventaire après décès; Thévenot (rue); Berru, Marie-Charlotte; Swerts, Jean; Ravelet, Alexandre-Pierre; tailleur d'habits
    - Inventaire après décès de Anne-Charlotte-Justine Mayer, le 17 novembre 1832, épouse de Jean-François-Joseph Naderman, compositeur de musique, chevalier de la légion d'honneur, rue d'Argenteuil, n° 45., 15 février 1833
      inventaire après décès; Argenteuil (rue d'); Mayer, Anne-Charlotte-Justine; Naderman, Jean-François-Joseph; compositeur de musique
    - Inventaire après décès de Marie-Alexandrine-Clotilde Besnier, épouse de Vincent Jovinet, ancien négociant, propriétaire, à Champigny, arrondissement de Sceaux., 19 mars 1833
      inventaire après décès; Champigny-sur-Marne (Val-de-Marne); Besnier, Marie-Alexandre-Clotilde; Jovinet, Vincent; négociant
    - Inventaire après décès de Louis-Jean-Adélaïde Bertin, receveur des déclarations à l'administration des douanes de France, rue Saint-Honoré, n° 357 bis, le 19 mars 1833, époux de Agathe-Louise-Cécile Sarrazin., 2 avril 1833
      inventaire après décès; Saint-Honoré (rue); Bertin, Louis Jean Adélaïde; Sarrazin, Agathe Louise Cécile; percepteur
    - Inventaire après décès de Henriette Salix, épouse de Pierre-François Poirier, boulanger, rue Godot de Mauroy, n° 32., 26 juin 1833
      inventaire après décès; Godot-de-Mauroy (rue); Salis, Henriette; Poirier, Pierre-François; boulanger
    - Inventaire après décès de Françoise Théau, épouse de Marie-Joseph Malherbe, ancien marchand de bois, quai de la Rapée, n° 37., 27 juin 1833
      inventaire après décès; Rapée (quai de la); Théau, Françoise; Malherbe, Marie-Joseph; négociant
    - Inventaire après décès de Georges Helz, employé, rue de l'Université, n° 7., 29 juin 1833
      inventaire après décès; Université (rue de l'); Helz, Georges
    - Inventaire après décès de Louis-Jean-Baptiste-François Poullier, ancien bachelier en théologie de la faculté de Paris, rue de Sèvres, n° 23., 8 août 1833
      inventaire après décès; Sèvres (rue de); Poullier, Louis-Jean-Baptiste-François; bachelier
    - Inventaire après décès de Antoinette Ponsonnailles, veuve en 1ères noces de Michel-Gilles Lacroix, et veuve en 2èmes noces de Louis-Michel-Gabriel Dehaupas, rue Pastourelle, n° 3., 6 septembre 1833
      inventaire après décès; Pastourelle (rue); Ponsonvailles, Antoinette; Dehaupas, Louis-Michel-Gabriel
    - Inventaire après décès de André-Augustin Blanchet de la Sablière, rue de Lille, n° 78., 3 octobre 1833
      inventaire après décès; Lille (rue de); Blanchet de la Sablière, André-Augustin
    - Inventaire des biens dépendant de la communauté d'entre Charlotte-Victorine-Joséphine de Goulbot Saint-Germain, et Alexandre Legrand, son époux, rue Neuve des Petits Champs, n° 28., 31 octobre 1833
      inventaire; Neuve-des-Petits-Champs (rue); Goulbot Saint-Germain, Charlotte-Victorine-Joséphine de; Legrand, Alexandre
    - Inventaire après décès de Louise-Elisa Maugin, épouse de Louis Blondé, arrivé le 1er janvier 1834., 26 février 1834
      inventaire après décès; Maugin, Louise-Elisa; Blondé, Louis
    - Inventaire après décès de Jean-Aldolphe Bis, ancien marchand épicier, rue de Poitou, n° 28, décédé le 15 mars 1834., 22 mars 1834
      inventaire après décès; Poitou (rue de); Bis, Jean-Adolphe; commerçant
    - Inventaire après décès de Jean-Aldolphe Bis, ancien marchand épicier, rue de Poitou, n° 28, décédé le 15 mars 1834., 22 mars 1834
    - Inventaire après décès de Jacques-Philippe Kuster, horloger, rue du Foin au marais, le 1er mars 1834., 7 avril 1834
      inventaire après décès; Kuster, Jacques-Philippe; horloger
    - Inventaire après décès de Jacques-Philippe Kuster, horloger, rue du Foin au marais, le 1er mars 1834., 7 avril 1834
    - Inventaire après décès de Louis-Joseph Delanoë, bijoutier, le 22 avril 1834., 15 mai 1834
      inventaire après décès; Delanoë, Louis-Joseph; orfèvre
    - Inventaire après décès de Louis-Joseph Delanoë, bijoutier, le 22 avril 1834., 15 mai 1834
    - Inventaire après décès de Charles-Alphonse Bessière, rue du Four Saint-Honoré, n° 5, le 27 mai 1834., 19 juillet 1834
      inventaire après décès; Four-Saint-Honoré (rue du); Bessière, Charles-Alphonse
    - Inventaire après décès de Charles-Alphonse Bessière, rue du Four Saint-Honoré, n° 5, le 27 mai 1834., 19 juillet 1834
    - Inventaire après décès de Rosalie Bienvenu, le 14 juillet 1834., 21 juillet 1834
      inventaire après décès; Bienvenu, Rosalie
    - Inventaire après décès de Rosalie Bienvenu, le 14 juillet 1834., 21 juillet 1834
    - Inventaire après décès de Marie-Anne Dagnet, veuve de François Binet, le 12 juin 1834., 23 juillet 1834
      inventaire après décès; Dagnet, Marie-Anne; Binet, François
    - Inventaire après décès de Marie-Anne Dagnet, veuve de François Binet, le 12 juin 1834., 23 juillet 1834
    - Inventaire après décès de Aimée-Laurence Petel, épouse de Jean-Marie Jacquot, rue du Bac, n° 28., 20 octobre 1834
      inventaire après décès; Bac (rue du); Petel, Aimée-Laurence; Jacquot, Jean-Marie
    - Inventaire après décès de Aimée-Laurence Petel, épouse de Jean-Marie Jacquot, rue du Bac, n° 28., 20 octobre 1834
  - Répertoire. 1834, 23 octobre - 1838, 5 octobre, 23 octobre 1834 - 5 octobre 1838; MC/RE/XI/21
    - Inventaire après décès de Edmée-Victoire Adine, épouse de Hippolyte-Ronce, marchand de vins, rue du Petit Carreau, n° 2., 6 novembre 1834
      MC/RE/XI/21
      inventaire après décès; Petit-Carneau (rue du); Adine, Edmée-Victoire; Ronce, Hippolyte; commerçant
    - Inventaire après décès de Marie-Madeleine Debruge, épouse de Jean-Baptiste Paltot, marchand de vins, rue des Cannettes, n° 21, le 29 juillet 1834., 13 janvier 1835
      inventaire après décès; Canettes (rue des); Debruge, Marie-Madeleine; Paltot, Jean-Baptiste; commerçant
    - Inventaire après décès de Marie-Jeanne-Jacqueline Prévost, veuve de Louis-Vincent Lelièvre, marchand de saline, rue des Prêcheurs, n° 29., 29 janvier 1835
      inventaire après décès; Prêcheurs (rue des); Prévost, Marie-Jeanne-Jacqueline; Lelièvre, Louis-Vincent; commerçant
    - Inventaire après décès de Philippe-Germain-Auguste Desjardin, marchand épicier, rue Saint-Honoré, n° 81., 28 février 1835
      inventaire après décès; Saint-Honoré (rue); Desjardin, Philippe-Germain-Auguste; commerçant
    - Inventaire après décès de François-Joseph Guiguet dit Dunant, propriétaire, rue du Faubourg Montmartre, n° 61., 16 mars 1835
      inventaire après décès; Montmartre (faubourg); Guiguet (dit Dunant), François-Joseph
    - Inventaire après décès de Marie-Françoise Briollet, rentière, rue de la Pissotte, n° 66, à Vincennes, le 24 janvier 1835., 18 mars 1835
      inventaire après décès; Vincennes (Val-de-Marne); Briollet, Marie-Françoise
    - Inventaire après décès de Emilie-Jeanne de Bideren, célibataire, rue Saint-Méry, n° 11, le 24 février 1835., 21 mars 1835
      inventaire après décès; Saint-Merri (rue); Bideren, Emilie-Jeanne de
    - Inventaire après décès de Eugène-Joseph Gosselet, à Bicêtre, le 28 décembre 1834., 25 mars 1835
      inventaire après décès; Le Kremlin-Bicêtre (Val-de-Marne); Bicêtre (Val-de-Marne, hôpital de); Gosselet, Eugène-Joseph
    - Inventaire après décès de Anne Geneviève Becquet, épouse de Paul-Denis Mequignon, ancien Leblanc, rue des Maçons Sorbonne, n° 9, le 25 mars 1835., 30 mars 1835
      inventaire après décès; Maçons-Sorbonne (rue des); Becquet, Anne-Geneniève; Mequignon, Paul-Denis; libraire
    - Inventaire après décès de Jean-François-Joseph Naderman, professeur de musique, demeurant rue d'Argenteuil, n° 45., 14 avril 1835
      inventaire après décès; Argenteuil (rue d'); Naderman, Jean-François-Joseph; enseignant
    - Inventaire après décès de Charlotte-Elisabeth dite Eléonore Roux, célibataire majeure, rue l'Evêque, n° 21., 27 mai 1835
      inventaire après décès; Evêque (rue de l'); Roux, Charlotte-Elisabeth; Roux, Eléonore